【裁判字號】    89,易,738
【裁判日期】    891219
【裁判案由】    賭博
【裁判全文】
臺灣嘉義地方法院刑事判決                          八十九年度易字第七三八號
    公  訴  人  臺灣嘉義地方法院檢察署檢察官
    被      告  丙○○
                甲○○
    右  一  人
    選任辯護人  王清海
    被      告  乙○○
右列被告因賭博案件，經檢察官提起公訴（八十九年度偵字第四三九三號），本院判
決如左：
    主  文
丙○○、甲○○、乙○○共同連續意圖營利，聚眾賭博，丙○○、甲○○各處有期徒
刑陸月，乙○○處有期徒刑月，如易科罰金，均以參佰元折算壹日。
扣案如附表所示之物均沒收。
    事  實
一、丙○○、甲○○二人係夫妻關係，乙○○則為甲○○之外甥，詎三人竟意圖營利
    ，基於共同之概括犯意聯絡，自民國八十九年六月二十日起至同年七月十八日晚
    間六時二十八分許止，由丙○○、甲○○多次提供嘉義市○區○○里○○路一八
    六號住處，以聚集不特定之多數人簽賭俗稱「港二星」、「港三星」、「港四星
    」之六合彩賭博，約定賭客簽選一組號碼之賭資為新台幣（下同）十元、一百元
    不等，所簽選之號碼如與每星期二、四同日香港六合彩賭博所開出之六組號碼相
    同者，二星可贏得五十三倍，三星可贏得五百三十倍，四星可贏得七千倍不等之
    彩金，如未簽中，則由丙○○、甲○○贏得賭資，每期營業額約四十萬元餘，丙○○並以每期二千元之代價僱用乙○○以電腦整理賭客、彩金等資料，丙○○且
    將所賺得金錢悉數交付甲○○。嗣經警於八十九年七月十八日晚間六時二十八分
    許，在上址搜索查獲，並當場扣得丙○○所有供經營六合彩賭博之用如附表所示
    之物。
二、案經嘉義市警察局第一分局報告臺灣嘉義地方法院檢察署檢察官偵查起訴。
    理  由
一、訊據被告丙○○、乙○○對於右揭犯罪事實均坦認無諱（本院卷第五十八頁審判
    筆錄），且互核相符，並有扣案如附表所示之物可資佐證，事證明確，二人犯行
    洵堪認定。
二、訊據被告甲○○固坦承知悉被告即其妻丙○○在家中經營六合彩賭博之事實，惟
    矢口否認有何犯行，辯稱：其於經常往返國外經營事業，鮮少在家，並未共同經
    營六合彩賭博云云。惟查：被告甲○○知悉被告丙○○經營六合彩賭博，而被告
    丙○○經營六合彩賭博所賺取之金錢亦交付被告甲○○至國外經營事業，被告甲○○自國外返家時曾整理被告丙○○所經營六合彩賭博之簽單等事實，迭據被告
    甲○○於偵查及審理時自白：「（問：丙○○在經營六合彩？）我知道，她賺的
    錢也都交給我，她作了以後才告訴我，我也同意她經營六合彩。．．（問：乙○○一期給多少？）我不知道，但是我回來會幫忙收簽單。」（偵查卷第十四頁及
    其反面訊問筆錄）；「（問：是否如此？）是的，我有空時，會幫忙我太太整理
    六合彩簽單。」（本院卷第六十一頁審判筆錄）不諱，核與被告丙○○於偵查及
    審理時所陳：「（問：經營六合彩期間妳先生是否在家？）她當中有十天出國，
    其餘時間都在家，他知道我在經營六合彩，．．我先生幫忙整理簽單，錢都是我
    收，這段期間最少賺二百多萬，．．我賺的錢都交給我先生去越南投資，我先生
    對金錢來源都知情。」（偵查卷第十三頁反面至第十四頁訊問筆錄）；「（問：
    妳先生（即被告甲○○回來國內有無幫妳整理六合彩簽單？）曾經有過。」（本
    院卷第六十一頁審判筆錄），及乙○○於偵查中所陳：「（問：與丙○○經營六
    合彩，甲○○是否知情？）知道。．．（問：甲○○幫忙整理何資料？）幫忙整
    理六合彩傳真資料。．．（問：甲○○是否同意你到他家幫忙丙○○經營六合彩
    ？）是我舅媽叫我去，但甲○○也知道。」（偵查卷第十二頁反面至第十三頁反
    面訊問筆錄）等情相符。雖被告甲○○辯稱其經常出國，未參與被告丙○○經營
    六合彩賭博之犯行，僅係幫忙，並舉護照、簽證、營利事業登記證、公司執照等
    出入境資料及經營公司之證據為憑，惟按共同實施犯罪行為之人，在合同意思範
    圍內，各自分擔犯罪行為之一部，相互利用他人之行為，以達其犯罪之目的者，
    即應對於全部所發生之結果，共同負責（最高法院八十九年度台上字第一四九○
    號判決參照），被告甲○○既知悉被告丙○○從事六合彩賭博情事，且朋分贓款
    ，又於返國在家之際整理六合彩賭博簽單，已為自己獲取不法利益之意思參與六
    合彩賭博實施行為，在刑法上即應負共同正犯之責，並不因其間曾赴國外或另營
    公司，而得卸免其責，是其所辯，難以採信，自不得為其有利之憑據。況被告甲○○自承其與被告丙○○二人感情不錯，不可能陷害等語（偵查卷第十四頁訊問
    筆錄），本件自無誣指構陷之情。此外，復有於被告甲○○與丙○○住處所扣得
    如附表所示之物可資佐證，因之，被告甲○○前開自白核與事實相符，事證明確
    ，其犯行堪以認定。
三、核被告丙○○、甲○○、乙○○所為，係犯刑法第二百六十六條第一項前段之普
    通賭博罪及同法第二百六十八條之意圖營利供給賭博場所罪及意圖營利聚眾賭博
    罪。被告三人就上揭犯行，有犯意之聯絡及行為之分擔，均為共同正犯。被告三
    人於各該期香港六合彩開獎前之接續行為中多次供給賭博場所，聚眾賭博，或與
    賭客對賭，均係基於一個賭博犯意之決定，達成其同一犯罪之各個舉動，應屬法
    律概念之一行為，其一行為而觸犯上述三罪名，應依想像競合犯之例，從情節較
    重之意圖營利聚賭博罪處斷。其等經營各期六合彩賭博之行為，均時間緊接，方
    法雷同，所犯係構成要件相同之罪名，顯係基於概括犯意為之，應依刑法第五十
    六條連續犯規定論以一罪，並加重其刑。爰審酌被告丙○○係主要經營六合彩賭
    博之人，被告甲○○則朋分大部分贓款用以經營事業，而被告乙○○係受僱被告
    丙○○始參與其中，三人分擔犯行之程度，查扣如附表所示之物數量非小，經營
    之規模對於社會風氣所具有之危害，犯罪之動機、目的、方法，及被告丙○○、
    乙○○均於事後坦承犯愆，犯後態度尚可，被告甲○○多所矯飾，犯後態度不佳
    等一切情狀，分別量處如主文所示之刑，並諭知易科罰金之折算標準。至扣案如
    附表所示之物，均為被告丙○○所有且供經營六合彩賭博之用，業據被告丙○○
    、甲○○、乙○○供陳在卷（本院卷第六十頁審判筆錄），均應依刑法第三十八
    條第一項第二款規定宣告沒收。
據上論結，依刑事訴訟法第二百九十九條第一項前段，刑法第二十八條、第五十六條
、第二百六十六條第一項前段、第二百六十八條、第五十五條、第四十一條、第三十
八條第一項第二款，罰金罰鍰提高標準條例第一條前段、第二條，判決如主文。
本案經檢察官林俊良到庭執行職務。
中      華      民      國    八十九    年     十二     月     十九     日
                                  臺灣嘉義地方法院刑事第三庭
                                      法  官  張  道  周
右正本證明與原本無異。
如不服本判決，應於判決送達後十日內向本院提出上訴狀( 應附繕本 )。
中      華      民      國    八十九    年     十二     月     十九     日
                                      書記官  鄭  昭  亮
附表
┌───┬──────────────┬─────┬──────────┐
│編號  │名稱                        │數量      │備註                │
├───┼──────────────┼─────┼──────────┤
│一    │組頭單                      │七十八張  │                    │
├───┼──────────────┼─────┼──────────┤
│二    │傳真機                      │五台      │                    │
├───┼──────────────┼─────┼──────────┤
│三    │電腦                        │一台      │含螢幕、主機、印表機│
├───┼──────────────┼─────┼──────────┤
│四    │筆記型電腦                  │一台      │            │
├───┼──────────────┼─────┼──────────┤
│五    │計算機                      │五台      │                    │
├───┼──────────────┼─────┼──────────┤
│六    │磁碟片                      │七塊      │                    │
└───┴──────────────┴─────┴──────────┘
附錄本判決論罪法條全文：
刑法第二百六十六條第一項前段
在公共場所或公眾得出入之場所賭博財物者，處一千元以下罰金。
刑法第二百六十八條
意圖營利，供給賭博場所或聚眾賭博者，處三年以下有期徒刑，得併科三千元以下罰
金。


司法院資訊處製作；財團法人民間司法改革基金會備份。
